# 金融企业一般风险准备计提问题

提问人：farlandgeg 时间：2019-01-23 11:35:56
陈版主您好，根据财金[2012]20 号文，其中对于一般准备规定为 “金融企业应当根据自身实际情况，选择内部模型法或标准法对风险资产所面临的风险状况定量分析，确定潜在风险估计值。对于潜在风险估计值高于资产减值准备的差额，计提一般准备。当潜在风险估计值低于资产减值准备时，可不计提一般准备。一般准备余额原则上不得低于风险资产期末余额的 1.5%。”
假设公司风险资产为 1 亿元，已计提的资产减值准备为 150 万元（ 1 亿元的 1.5%），潜在风险估计值也为风险资产的 1.5%（即 150 万元），那么是否仍然需要计提一般准备呢？
个人理解上 “当潜在风险估计值低于资产减值准备时，可不计提一般准备。” 与“一般准备余额原则上不得低于风险资产期末余额的1.5%。”存在一定矛盾。但从措辞的程度上来说 “一般准备余额原则上不得低于风险资产期末余额的1.5%。” 具有更高的优先级，因此更倾向于在已计提资产减值准备的基础上继续计提一般准备，不知这样理解是否合适，盼回复，谢谢！

回答人：chenyiwei
你的理解具有一定合理性。一般风险准备更多地是资本管理方面的监管要求，在对同样规定有不同理解的情况下，尽可能选择谨慎的处理方式。